臺灣臺北地方法院刑事判決　　　　　　　 94年度訴緝字第2號
公　訴　人　臺灣臺北地方法院檢察署檢察官
被　　　告　癸○○
　　　　　　　　　　（現另案於臺灣臺北監獄執行中）
上列被告因偽造文書等案件，經檢察官提起公訴（92年度偵緝字
第1613、1614號）及移送併案審理（93年度偵字第6528、13956
、19849號），本院判決如下：
    主  文
癸○○連續於夜間侵入住宅毀壞門扇竊盜，累犯，處有期徒刑
年陸月；扣案之夾管鉗壹支、T字型起子壹支、小型手電筒壹支
、切管器貳支、鑰匙壹串、背包壹個均沒收。又共同連續行使偽
造私文書，足以生損害於他人，累犯，處有期徒刑伍月；臺北銀
行存款各項業務申請暨約定書上之偽造「林有泉」署押及偽造「
林有泉」印文各壹枚、臺北銀行印鑑卡上之偽造「林有泉」署押
壹枚及偽造「林有泉」印文貳枚、郵政存簿儲金立帳申請書上之
偽造「林有泉」印文壹枚、郵政劃撥儲金立帳申請書上之偽造「
林有泉」印文壹枚、偽造之「林有泉」印章壹枚、偽造「林有泉
」
壹支、T字型起子壹支、小型手電筒壹支、切管器貳支、鑰匙壹
串、背包壹個、臺北銀行存款各項業務申請暨約定書上之偽造「
林有泉」署押及偽造「林有泉」印文各壹枚、臺北銀行印鑑卡上
之偽造「林有泉」署押壹枚及偽造「林有泉」印文貳枚、郵政存
簿儲金立帳申請書上之偽造「林有泉」印文壹枚、郵政劃撥儲金
立帳申請書上之偽造「林有泉」印文壹枚、偽造之「林有泉」印
章壹枚、偽造「林有泉」
    事  實
一、癸○○前因違反毒品危害防制條例案件，經臺灣高等法院判
    處有期徒刑十月確定，於民國90年12月21日執行完畢。詎猶
    不知悔改，基於意圖為自己不法所有、行使偽造特種文書、
    行使偽造私文書之概括犯意及偽造公印文之犯意，或單獨、
    或與他人共同為下列犯罪行為：
（一）癸○○於92年3月25日夜間8、9時許，毀壞辛○○位在臺
      北市○○區○○路135號7樓之5之住宅門鎖後，侵入屋內
      竊取辛○○所有之新臺幣2,000元、美金160元、日幣10,0
      00元、珍珠項鍊一條、金戒指三只、國民
      外險證一張等財物，得手後隨即逃逸（毀損及侵入住宅部
      分未據告訴）。嗣於同日晚上10時15分許，辛○○返家發
      覺遭竊而報警處理，經員警到場採集指紋後送內政部警政
      署刑事警察局比對，發現與癸○○之右食指指紋相符，而
      得知上情。
（二）癸○○與真實姓名年籍不詳、綽號「阿威」之成年男子共
      同基於行使偽造特種文書、行使偽造私文書之概括犯意及
      偽造公印文之犯意聯絡，由癸○○於92年4月16日將其本
      人之照片二十八張交予「阿威」，再由「阿威」以將癸○○之照片黏貼在偽造之「林有泉」國民
      造「內政部印」公印文之方式，偽造「林有泉」之
      一枚，足以生損害於「林有泉」及戶政機關核發
      正確性；又「阿威」並於不詳時、地偽刻「林有泉」之印
      章一枚，足以生損害於「林有泉」，「阿威」並將前揭偽
      造「林有泉」
      克龍申辦存款帳戶出售牟利。嗣顧克隆即依「阿威」指示
      ，持上開偽造「林有泉」
      日冒「林有泉」名義，向位於臺北市○○○路161號之臺
      北銀行龍山分行不知情之承辦人申請活期儲蓄存款帳戶，
      而行使上開偽造
      申請暨約定書上偽簽「林有泉」署押及偽造「林有泉」印
      文各一枚、在印鑑卡戶名欄偽簽「林有泉」之署押一枚及
      偽造「林有泉」印文二枚而偽造上開申請暨約定書、印鑑
      卡等私文書後，交付不知情之承辦人持以行使，而開立戶
      名林有泉、帳號000000000000號活期儲蓄存款帳戶，足以
      生損害於「林有泉」及臺北銀行辦理存款業務之正確性。
      嗣於同年月24日，癸○○復以同一手法，向位於臺北市○○街2號之南門郵局不知情之承辦人申請存款帳戶，而行
      使前揭偽造「林有泉」
      帳申請書、郵政劃撥儲金立帳申請書上偽造「林有泉」印
      文各一枚，而偽造上開申請書私文書後，交付不知情之承
      辦人持以行使，而開立戶名林有泉、帳號51321號郵政劃
      撥儲金帳戶，足以生損害於「林有泉」及郵政儲金匯業局
      辦理存款業務之正確性。嗣於同年月28日下午3時許，癸○○至南門郵局領取前揭帳戶之金融卡時，為警當場查獲
      ，而循線得知上情。
（三）癸○○於92年7月17日夜間某時許，在臺北市○○區○○
      街2段82巷2弄6號5樓，趁甲○○外出屋內無人之際，自頂
      樓攀爬至陽臺，卸下窗戶玻璃侵入屋內（侵入住宅部分未
      據告訴），竊取甲○○所有之手提電腦一部、相機一臺、
      現金新臺幣2,000元，得手後逃離現場。
（四）癸○○於如附表一所示時地，以如附表一所示之方法（附
      表一編號5毀損門鎖部分未據告訴，另無故侵入住居部分
      僅附表一編號2部分提出告訴，餘附表一編號1、3、5均未
      據告訴），竊取如附表一編號1至4所示之人之財物得手，
      附表一編號5部分則未竊得任何財物而未遂。嗣於92年11
      月18日夜間8時40分許，攜帶其所有客觀上足對人之生命
      、身體安全構成威脅、可為兇器使用之切管器二支、夾管
      鉗一支、T型起子一支及非可供兇器使用之小型手電筒一
      支、背包一個等物，破壞臺北市士林區○○○路332巷14
      號公寓大門門鎖欲入內行竊（毀損門鎖及侵入住居部分未
      據告訴），惟於尚未得手之際，因恐遭人發覺而趕緊自該
      址5樓下樓，往臺北市士林區○○○路332巷16號方向逃逸
      ，適楊松榮返家發覺癸○○形跡可疑，亦恰有士林分局員
      警行經該處，遂上前盤查而查獲上情，並自癸○○身上T
      型起子一支，自其隨身背包內扣得夾管鉗一支、小型手電
      筒一支、切管器二支、鑰匙一串等物。
（五）癸○○於92年10月23日下午4、5時許，趁戊○○全家外出
      無人之際，自公寓頂樓攀爬踰越陽臺窗戶無故侵入戊○○
      位於臺北市○○區○○路2段233巷6弄6號之1之5樓住宅內
      （侵入住宅部分未經告訴），竊取戊○○及其家人所有之
      電腦一臺、紅寶石戒指一個、鑽石戒指一只、珍珠戒指一
      只、珍珠耳環一對、英文電子字典一臺、中華商業銀行信
      用卡與存摺、世華銀行及中國國際商業銀行之存摺等財物
      ，得手後逃逸，而將作案用之工具鉗子一把遺留現場。嗣
      因戊○○返家發現遭竊盜後報警勘查現場，發現指紋五枚
      ，經送內政部警政署刑事警察局進行比對後，確認與癸○○左食指、左中指、左小指、左拇指、右姆指之指紋相符
      ，始悉上情。
三、案經臺北市政府警察局大安分局及中正第二分局報告臺灣臺
    北地方法院檢察署檢察官偵查起訴及移送併案審理。
    理  由
一、上揭事實，除事實（四）竊盜時有無攜帶兇器外，餘均據被
    告癸○○坦承不諱，且就事實（一）部分，有被害人辛○○
    之指訴、內政部警政署刑事警察局92年6月16日刑紋字第092
    0110327號指紋鑑驗書一份、現場照片八幀可稽；就事實（
    二）部分，有偽造「林有泉」
    政連結作業系統表一紙、臺北銀行龍山分行以92年6月27 日
    北銀龍營字第926 0132800號函檢送之「林有泉」開戶資料
    影本及資金往來資料各一份、臺北銀行存款各項業務申請暨
    約定書影本一紙、郵政存簿儲金簿影本一紙、郵政存簿儲金
    立帳申請書影本一份在卷可佐；就事實（三）部分，有被害
    人甲○○之指訴、內政部警政署刑事警察局92年8月19日刑
    紋字第0920153754號指紋鑑驗書一份為憑；就事實（四）部
    分，有被害人丙○○、壬○○、丁○○、庚○○、己○○之
    弟陳明福之指訴及證人楊松榮之證詞可憑，復有卷附贓物認
    領保管收據二紙、照片數幀、車籍作業系統查詢認可資料二
    份，及扣案之夾管鉗一支、T字型起子一支、小型手電筒一
    支、切管器二支、鑰匙一串、背包一個為佐。被告雖辯稱其
    於92年11月18日至臺北市士林區○○○路332巷14號竊盜時
    未攜帶兇器云云，惟被告甫自上址公寓樓梯出來為警盤查時
    ，即自其身上及隨身背包內查獲上開扣案物品，業據證人楊
    松榮證述綦詳，是被告上開所辯，要無可採；就事實（五）
    部分，有被害人戊○○之指訴、現場照片16幀、內政部警政
    署刑事警察局93年1月19日刑紋字第0930011113號指紋鑑驗
    書一份足資佐憑。綜上所述，本件事證明確，被告犯行洵堪
    認定，應依法論科。
二、核被告上開事實（一）部分所為，係犯刑法第321條第1項第
    1款、第2款之加重竊盜罪（起訴書漏引同條項第1款，應予
    補正）；上開事實（二）部分所為，係犯刑法第216條、第
    212條之行使偽造特種文書罪、第218條第1項之偽造公印文
    罪、第216條、第210條之行使偽造私文書罪（起訴書漏引第
    218條第1項之偽造公印文法條，應予補正），其偽造「林有
    泉」署押及印文之行為係偽造私文書之部分行為，其偽造特
    種文書及私文書後持以行使，偽造之低度行為為行使之高度
    行為所吸收，均不另論罪；上開事實（三）部分所為，係犯
    刑法第321條第1項第1款、第2款之加重竊盜罪（移送併辦意
    旨書漏引同條項第1款，應予補正）；上開事實（四）部分
    所為，係犯刑法第320條第1項之普通竊盜罪、第321條第1項
    第1款、第2款、第3款、第2項之加重竊盜既遂及未遂罪、刑
    法第306條第1項之侵入住居罪（移送併辦意旨書漏論刑法第
    321條第1項第1款、第2款及同條第2項，應予補正）；上開
    事實（五）部分所為，係犯刑法第321條第1項第2款之加重
    竊盜罪，移送併辦意旨書雖認尚有同條項第3款攜帶兇器竊
    盜之加重條件，惟被告否認警方在被害人戊○○家中所扣得
    之鉗子一把係其遺留，卷存亦無證據足資證明上情，難認被
    告就此部分確有攜帶兇器竊盜之情形。被告與「阿威」間，
    就上開事實（二）之行使偽造特種文書、偽造公印文、行使
    偽造私文書犯行，有犯意聯絡及行為分擔，為共同正犯。被
    告先後多次加重竊盜、行使偽造特種文書、行使偽造私文書
    犯行，均時間緊接，所犯構成要件相同，雖竊盜部分有既、
    未遂、普通竊盜與加重竊盜及夜間侵入住宅竊盜、毀越門扇
    安全設備竊盜、攜帶兇器竊盜等態樣之分，仍均成立連續犯
    ，依刑法第56條規定，各以一罪論（竊盜部分論以情節較重
    之夜間侵入住宅及毀壞門扇加重竊盜既遂罪），並均加重其
    刑。其所犯行使偽造特種文書、行使偽造私文書、偽造公印
    文三罪間，及所犯加重竊盜、侵入住居二罪間，各有方法結
    果之牽連關係，依刑法第55條規定，各應從情節較重之行使
    偽造私文書罪、加重竊盜罪處斷。又其所犯加重竊盜、行使
    偽造私文書二罪，犯意各別，罪名不同，應分論併罰之。又
    前開事實（三）至（五）部分雖未據公訴人起訴，然本院認
    有連續犯之裁判上一罪關係，為起訴效力所及，且經檢察官
    移送併案審理，基於審判不可分原則，應併予審理。癸○○
    前因違反毒品危害防制條例案件，經臺灣高等法院判處有期
    徒刑十月確定，於90年12月21日執行完畢，此有臺灣高等法
    院被告全國前案紀錄表在卷可按，於五年內再犯本件有期徒
    刑以上之罪，為累犯，應依刑法第47條規定，遞加重其刑。
    爰審酌被告竊盜前科累累，此有臺灣高等法院被告全國前案
    紀錄表可稽，迄未悔悟，仍不循正途獲取財物，及其前述之
    犯罪手段、所生危害、竊得財物種類及數量、坦承犯行之犯
    後態度等一切情狀，分別量處如主文所示之刑，並定其應執
    行之刑。扣案之夾管鉗一支、T字型起子一支、小型手電筒
    一支、切管器二支、鑰匙一串、背包一個，為被告所有供犯
    罪所用之物，業如前陳，爰依刑法第38條第1項第2款宣告沒
    收；至扣案之鑰匙一支、隨身碟一個，被告否認係供犯罪之
    用，亦無證據足資認定之，爰不予宣告沒收，併此敘明。又
    臺北銀行存款各項業務申請暨約定書上之偽造「林有泉」署
    押及偽造「林有泉」印文各一枚、臺北銀行印鑑卡上之偽造
    「林有泉」署押一枚及偽造「林有泉」印文二枚、郵政存簿
    儲金立帳申請書上之偽造「林有泉」印文一枚、郵政劃撥儲
    金立帳申請書上之偽造「林有泉」印文一枚、偽造之「林有
    泉」印章一枚，不問屬於被告與否，爰依刑法第219條宣告
    沒收；至偽造「林有泉」
    之物，已如前述，雖未扣案，惟亦不能證明已滅失，亦依刑
    法第38條第1項第2款沒收之，其上「內政部印」公印文一枚
    因附著於上而毋庸另依刑法第219條宣告沒收，附予敘明。
三、至臺灣臺北地方法院檢察署93年度偵字第19849號移送併辦
    意旨另以：（一）被告前開事實（四）所為尚涉有刑法第
    354 條之毀損罪；（二）被告於92年11月16日23時許，在臺
    北縣三重市○○街農會門口，以新臺幣10,000之代價，向真
    實姓名年籍不詳、綽號「小趙」之成年男子購得換貼被告相
    片之廖宏基變造
    事實（四）所述之查獲時地為警扣得變造
    惟查：（一）被告就附表一編號5之毀損門鎖部分，並未經
    被害人丁○○提出告訴，就附表一其他編號部分卷存並無證
    據證明被告確有何毀損之行為；（二）被告上開向「小趙」
    購得換貼被告相片之廖宏基變造
    告坦承在卷，然此部分係觸犯刑法第212條之變造特種文書
    罪，與前揭公訴人起訴部分因罪名不同，並無連續犯裁判上
    一罪之關係，非起訴效力所能及，本院自無從加以審判。從
    而，上開兩部分應退由檢察官另為適法之處置。
四、又臺灣臺北地方法院檢察署93年度偵字第13956號移送併辦
    意旨另以：（一）被告前開事實（五）所為尚涉有刑法第
    306條第1項之侵入住居罪；（二）被告於92年10月23日竊得
    被害人戊○○之中華商業銀行信用卡後，即在如附表二所示
    時地連續冒戊○○名義刷卡消費，而於消費簽單上偽造「戊○○」署押表示係戊○○本人消費之文義後，持向附表二所
    示不知情之信用卡特約商店行使以詐取財物，足以生損害於
    戊○○及特約商店，金額共計新臺幣21,800元。然查：（一
    ）被告無故侵入被害人戊○○住宅部分，並未經被害人戊○○提出告訴；（二）被告否認有持被害人戊○○之上開信用
    卡冒名消費，辯稱：因伊不會使用信用卡，所以偷到後就丟
    掉了，簽單上「戊○○」之署押均非伊所為等語。經查，本
    院卷附消費簽單三紙上「戊○○」署押之字跡均係運筆流暢
    之草書，核與被告在本案偵審中所書寫字跡之字體及運筆模
    式均明顯不同，是難認被告確有移送併辦意旨所指冒名刷卡
    消費之犯行。從而，前開併辦部分難謂與本案起訴部分有何
    裁判上一罪之關係，本院無從據以裁判，應退由檢察官另依
    法處理。
五、另臺灣臺北地方法院檢察署94年度偵字第473號移送併辦意
    旨略以：被告意圖為自己不法之所有，於93年12月14日凌晨
    3 時許，在臺北市○○區○○街2段85號後巷，竊取劉少興
    所使用之車牌號碼FA2-986號重型機車，請求併案審理等語
    。經查，本案起訴部分被告竊盜之犯罪時間乃在92年間，而
    上開請求併辦部分之被告竊盜犯行係發生於93年底，期間已
    相隔一年有餘，已難認兩者間確係基於概括犯意所為而有連
    續犯之裁判上一罪關係，本院無從併予審理，應由檢察官另
    作處置，併此敘明。
據上論斷，應依刑事訴訟法第299條第1項前段，刑法第28條、第
56條、第216條、第210條、第218條第1項、第212條、第321條第
1項第1款、第2款、第306條第1項、第55條、第47條、第51條第
5款、第38條第1項第2款、第219條，罰金罰鍰提高標準條例第1
條前段，判決如主文。
本案經檢察官林黛利到庭執行職務
中　　華　　民　　國　　94　　年　　3 　　月　　31　　日
　　　　　　　　　刑事第三庭審判長法　官　劉 慧 芬
　　　　　　　　　　　　　　　　　法　官　蔡 如 琪
　　　　　　　　　　　　　　　　　法　官　歐陽漢菁
以上正本證明與原本無異。
如不服本判決，應於判決送達後10日內，向本院提出上訴狀。
　　　　　　　　　　　　　　  　　書記官　沈 芳 君
中　　華　　民　　國　　94　　年　　3 　　月　　31　　日
附錄法條：
中華民國刑法第321條
犯竊盜罪而有左列情形之一者，處六月以上、五年以下有期徒刑
：
一  於夜間侵入住宅或有人居住之建築物、船艦或隱匿其內而犯
之者。
二  毀越門扇、牆垣或其他安全設備而犯之者。
三  攜帶兇器而犯之者。
四  結夥三人以上而犯之者。
五  乘火災、水災或其他災害之際而犯之者。
六  在車站或埠頭而犯之者。
前項之未遂犯罰之。
中華民國刑法第306條
無故侵入他人住宅、建築物或附連圍繞之土地或船艦者，處一年
以下有期徒刑、拘役或三百元以下罰金。
無故隱匿其內，或受退去之要求而仍留滯者，亦同。
中華民國刑法第216條
行使第210條至第215條之文書者，依偽造、變造文書或登載不實
事項或使登載不實事項之規定處斷。
中華民國刑法第210條
偽造、變造私文書，足以生損害於公眾或他人者，處五年以下有
期徒刑。
中華民國刑法第212條
偽造、變造護照、旅券、免許證、特許證及關於品行、能力服務
或其他相類之證書、介紹書，足以生損害於公眾或他人者，處一
年以下有期徒刑、拘役或三百元以下罰金。
中華民國刑法第218條
偽造公印或公印文者，處五年以下有期徒刑。
盜用公印或公印文足以生損害於公眾或他人者，亦同。
附表一：
┌─┬──┬──┬───┬─────────┬─────┐
│編│犯罪│犯罪│被害人│ 被害物品、數量   │竊盜方式及│
│號│時間│地點│      │                  │所犯法條  │
├─┼──┼──┼───┼─────────┼─────┤
│1 │92年│臺北│乙○○│電風扇、熱水瓶各乙│刑法第320 │
│  │11月│市中│      │個。              │條第1項   │
│  │12日│山區│      │                  │          │
│  │2時 │中山│      │                  │          │
│  │    │北路│      │                  │          │
│  │    │1段8│      │                  │          │
│  │    │3巷4│      │                  │          │
│  │    │弄5 │      │                  │          │
│  │    │號4 │      │                  │          │
│  │    │樓頂│      │                  │          │
│  │    │（五│      │                  │          │
│  │    │樓）│      │                  │          │
├─┼──┼──┼───┼─────────┼─────┤
│2 │92年│臺北│壬○○│DVD音響、電腦主機 │夜間侵入住│
│  │11月│市中│      │乙臺、液晶螢幕乙臺│宅        │
│  │12日│山區│      │、隨身碟乙個、光碟│踰越落地窗│
│  │夜間│雙城│      │片數十片。        │刑法第321 │
│  │至同│街32│      │                  │條第1項第1│
│  │年月│巷3 │      │                  │、2款     │
│  │13日│之1 │      │                  │          │
│  │凌晨│號6 │      │                  │          │
│  │間之│樓  │      │                  │          │
│  │某時│    │      │                  │          │
│  │    │    │      │                  │          │
├─┼──┼──┼───┼─────────┼─────┤
│3 │92年│臺北│庚○○│人民幣800元、茶壺6│夜間侵入住│
│  │11月│縣三│      │ 支、龍銀乙枚、蓮 │宅        │
│  │17日│重市│      │蓬頭5個、金戒指乙 │刑法第321 │
│  │凌晨│中正│      │只、水電工具乙批。│條第1項第1│
│  │    │北路│      │                  │款        │
│  │    │530 │      │                  │          │
│  │    │巷7 │      │                  │          │
│  │    │號6 │      │                  │          │
│  │    │樓  │      │                  │          │
├─┼──┼──┼───┼─────────┼─────┤
│4 │92年│臺北│己○○│HV5—398號重機車乙│以自備鑰匙│
│  │11月│縣五│      │部。              │一支竊取  │
│  │17日│股鄉│      │                  │刑法第320 │
│  │凌晨│中興│      │                  │條第1項   │
│  │    │路一│      │                  │          │
│  │    │段12│      │                  │          │
│  │    │8巷1│      │                  │          │
│  │    │6號 │      │                  │          │
│  │    │地下│      │                  │          │
│  │    │室  │      │                  │          │
├─┼──┼──┼───┼─────────┼─────┤
│5 │92年│臺北│丁○○│無。              │破壞門鎖  │
│  │11月│縣三│      │                  │夜間侵入住│
│  │17日│重市│      │                  │宅        │
│  │凌晨│中正│      │                  │刑法第321 │
│  │    │北路│      │                  │條第1項第 │
│  │    │530 │      │                  │第1、2款、│
│  │    │巷5 │      │                  │第2項     │
│  │    │號  │      │                  │          │
├─┼──┼──┼───┼─────────┼─────┤
│6 │92年│臺北│丙○○│MFQ—456號重機車乙│以自備鑰匙│
│  │9月2│市萬│      │部。              │一支竊取  │
│  │8日 │華區│      │                  │刑法第320 │
│  │至翌│永福│      │                  │條第1項   │
│  │日12│街77│      │                  │          │
│  │時許│之1 │      │                  │          │
│  │間之│號1 │      │                  │          │
│  │某時│樓前│      │                  │          │
└─┴──┴──┴───┴─────────┴─────┘
